# 请教陈版主：关于土地回储后挂牌转让的问题

提问人：粽粽 时间：2016-10-25 17:15:18
业务背景：A公司因战略发展规划，将拥有的位于H市的一宗土地，交于H城市地产集团（负责H城市土地招牌挂转让的公司，简称B集团）回储后，由B集团进行招牌挂转让。A公司与B集团签订地块收储合同，约定B集团回储价格为 100 万元每亩，款项由B集团分别在土地移交、办理过户、土地拍卖成功财政收到资金后几个时点分期支付。合同约定，如果拍卖价格高于 100 万元每亩，高出部分收益由A公司和B集团分成，如果低于 100 万元每亩，低的部分由B集团在给A的回储价款中扣回。事实上，H城市相同区域的地块出售价格已经达到 200 万元每亩，且拍卖不成功可能性很小。（税费因素暂不考虑）
请教陈版主： 1 、A公司是否可以就 100 万元每亩的价格，在土地移交B集团，办理好过户手续时点确认收入，同时结转全部成本。后续分成收入再于收到时计入收益。 2 、如果上述处理不妥，A公司应该在何时确认该土地回储收益。 还请陈版主指导，谢谢。

回答人：chenyiwei
由于最终收储补偿金额低于 100 万元每亩的可能性极小，因此A公司可在其在收储合同项下的实质性合同义务均已履行完毕时（最主要的义务是腾空并交付土地），按保底金额确认收储收益（成本全部结转）。后续分成款在金额能够可靠确定且很可能收到时确认。

提问人：zengfengxia 时间：2016-10-27 10:27:53
相同地块的土地价格 200 万元一亩，以 100 万元价格出售给B集团并按 100 万元确认收入后续确认或有收益的做法感觉不是很合适，首次确认收入不是按公允价值确认，是否符合收入准则的定义？

回答人：chenyiwei
理论上按公允价值计量，实际操作中难度很大，且容易被认为不谨慎。